ro-RO: Artă și divertisment > Hobby-uri și artă > Artizanat > Modele și matrițe pentru proiecte de artizanat > Tipare pentru mărgele: Modele pentru accesorii cu mărgele; Tipare cu mărgele pentru bijuterii
es: Arte y ocio > Hobbies y artes creativas > Manualidades > Moldes y patrones para manualidades > Patrones para cuentas: Patrones de accesorios con cuentas; Patrones para cuentas de joyería
hr-HR: Umjetnost i zabava > Hobiji i kreativne umjetnosti > Umjetnost i rukotvorine > Uzorci/krojevi i kalupi za rukotvorine > Uzorci za nizanje perli: Uzorci za dodatke s perlama; Uzorci za nakit s perlama
bg-BG: Изкуства и развлечения > Хобита и творчески изкуства > Изкуства и творчество > Модели и формички за отливане > Схеми за бродиране с мъниста: Схеми за аксесоари от мъниста; Схеми за правене на бижута с мъниста
pl: Sztuka i rozrywka > Hobby i sztuki piękne > Sztuka i rękodzieło > Szablony i formy > Wzory do koralików: Wzory akcesoriów z koralików; Wzory do biżuterii z koralików
sk-SK: Umenie a zábava > Záľuby a tvorivé dielne > Výtvarná dielňa > Kreatívne vzory a formy > Korálkové vzory: Vzory korálkového príslušenstva; Korálkové vzory pri výrobe šperkov
el: Τέχνες & Ψυχαγωγία > Χόμπι & Δημιουργικές Τέχνες > Τέχνες & Χειροτεχνίες > Μοτίβα & καλούπια χειροτεχνίας > Μοτίβα με χάντρες: Μοτίβα σε αξεσουάρ με χάντρες; Μοτίβα σε κοσμήματα με χάντρες
hu: Művészet és szórakoztatás > Hobbik és kreatív művészet > Művészet és barkácsolás > Kézműves minták és formák > Gyöngyfűzési minták: Gyöngyös kiegészítők minták; Ékszergyöngyfűzési minták
en: Arts & Entertainment > Hobbies & Creative Arts > Arts & Crafts > Crafting Patterns & Molds > Beading Patterns: Beaded Accessories Patterns; Jewelry Beading Patterns
tr: Sanat ve Eğlence > Hobiler ve Sanatsal Çalışmalar > Sanatlar ve El İşleri > El İşi Modelleri ve Kalıpları > Boncuk İşi Modelleri: Boncuklu Aksesuar Modelleri; Takı Boncuk Desenleri
sl-SI: Kultura in zabava > Hobiji in ustvarjalne umetnosti > Umetnost in ročna dela > Vzorci in kalupi za ročna dela > Vzorci za bisere: Vzorci za izdelavo dodatkov iz biserov; Vzorci za izdelavo bisernega nakita
pt-BR: Artes e entretenimento > Hobbies e artes > Arte e artesanato > Fôrmas e modelos para artesanato > Moldes para contas: Receitas de acessórios com miçangas; Receitas de miçangas para joias
pt-PT: Artes e lazer > Passatempos e artes criativas > Artes e trabalhos manuais > Moldes e padrões para trabalhos manuais > Padrões de contas: Padrões para acessórios com missangas; Padrões para joias de missangas
cs: Umění a zábava > Hobby, hudba a výtvarné umění > Řemesla a koníčky > Hobby vzory a formy > Korálkové vzory: Korálkové vzory pro doplňky; Korálkové vzory pro šperky
sv: Konst och underhållning > Hobby och skapande > Hantverk och hobbyer > Hobbymönster och -formar > Pärlmönster: Tillbehör pärlmönster; Smycken pärlmönster
zh-TW: 藝術/娛樂 > 嗜好和創作藝術 > 藝術品和手工藝品 > 手作圖案/模具 > 串珠圖案: 串珠飾品圖案; 珠寶串珠圖案
fr: Arts et loisirs > Loisirs et arts créatifs > Loisirs créatifs > Patrons et moules pour loisirs créatifs > Modèles pour perlage: Modèles d’accessoires en perles; Modèles de bijoux en perles
fi: Taide ja viihde > Harrastukset ja taiteet > Taide ja askartelu > Askartelukaavat ja -muotit > Helmikirjontakaavat: Helmikoristekaavat; Korukuviokaavat
de: Kunst & Unterhaltung > Hobby & Kunst > Kunsthandwerk & Hobby > Muster & Formen für Kunstarbeiten > Vorlagen für Perlenarbeiten: Muster für Perlenaccessoires; Schmuckperlenmuster
nb: Kunst og underholdning > Hobby og kreativitet > Kunst og håndverk > Hobbymønstre og -former > Perlemønstre: Tilbehør til perlemønstre; Perlemønstre for smykker
da: Kunst og underholdning > Hobby og håndarbejde > Håndarbejde og hobby > Skabeloner til håndarbejde > Perlemønstre: Perlemønstre til tilbehør; Perlemønstre til smykker
vi: Nghệ thuật và giải trí > Sở thích và nghệ thuật sáng tạo > Đồ thủ công mỹ nghệ > Mẫu & khuôn đồ thủ công mỹ nghệ > Hoa văn đính hạt: Mẫu phụ kiện đính cườm; Mẫu trang sức đính cườm
lt-LT: Menai ir pramogos > Hobiai ir menai > Menai ir amatai > Šablonai ir formos rankdarbiams > Šablonai karoliukų vėrimui: Aksesuarų su karoliukais šablonai; Šablonai juvelyrinių dirbinių vėrimui
ja: 芸術・エンターテイメント > 趣味・コレクション > クラフト・アート > クラフトパターン・型 > ビーズステッチ: ビーズアクセサリーのパターン; ジュエリービーズのパターン
th: ศิลปะและความบันเทิง > งานอดิเรกและศิลปะสร้างสรรค์ > ศิลปะและงานฝีมือ > แพทเทิร์นและแม่พิมพ์งานฝีมือ > แบบลูกปัด: รูปแบบอุปกรณ์เสริมลูกปัด; รูปแบบการประดับลูกปัดกับเครื่องเพชรพลอย
it: Arte e svago > Hobby e arti creative > Artigianato e hobby > Stampi e modelli per artigianato > Modelli per decorazioni con perline: Modelli per accessori con perline; Modelli per perline gioiello
ko: 아트/엔터테인먼트 > 취미/예술 > 미술/공예 > 공예 패턴/틀 > 비즈 패턴: 비즈 장식 액세서리 패턴; 보석 비즈 패턴
zh-CN: 艺术与娱乐 > 爱好/艺术创作 > 手工艺品 > 手工艺图案与模具 > 手工串珠图案: 串珠配件图案; 珠宝珠饰图案
ru: Искусство и развлечения > Хобби и творчество > Искусство и рукоделие > Трафареты, схемы и выкройки для рукоделия > Схемы для бисероплетения: Схемы для аксессуаров из бисера; Схемы для украшений из бисера
nl: Kunst en entertainment > Hobby's en creatieve vaardigheden > Handwerk en hobby's > Handwerkpatronen en -mallen > Kralenpatronen: Patronen voor kralenaccessoires; Kralenpatronen voor sieraden